# 请教：内部交易用连续抵消么

提问人：xiaoqiang0818 时间：2013-03-02 15:28:12
回复 bozynia 的帖子
啊 ，那如果顺流交易呢，A卖给B，B卖给分公司C，C再卖给合营企业，这个顺流交易的未实现内部损益抵消需要抵消两次么

回答人：chenyiwei
各环节的内部交易均应抵消，最终处理结果是合并集团将货物出售给合营企业，仅按比例确认归属于该合营企业的其他股东的出售损益。